臺灣士林地方法院刑事裁定
111年度聲字第927號
聲  請  人  
即  被  告  張杰  


上列聲請人因被告偽造有價證券等案件（110年度聲羈字第150號
），聲請發還保證金，本院裁定如下：
    主    文
聲請駁回。
    理    由
一、聲請意旨略以：聲請人於民國110年7月15日為警拘提至聲請
    羈押解送至本院時，已逾24小時，是本院諭知交保新臺幣8
    萬元於法不合，爰聲請發還上開保證金等語。
二、按偵查中經檢察官訊問後，認有羈押之必要者，應自拘提或
    逮捕之時起24小時內，以聲請書敘明犯罪事實並所犯法條及
    證據與羈押之理由，備具繕本並檢附卷宗及證物，聲請該管
    法院羈押之，刑事訴訟法第93條第2 項前段定有明文。又第
    91條及前條第2項所定之24小時，有下列情形之一者，其經
    過之時間不予計入。但不得有不必要之遲延：…三、依第100
    條之3第1項規定不得為詢問者。…八、犯罪嫌疑人經法院提
    審之期間，刑事訴訟法第93條之1亦有明定。
三、經查：
　㈠聲請人即被告張杰因犯藏匿人犯、偽造文書等案件，經臺灣
    士林地方檢察署檢察官向本院核發搜索票後，由新北市政府
    警察局汐止分局承辦員警持本院核發之搜索票、臺灣士林地
    方檢察署檢察官簽發之拘票，於110年7月15日20時45分，在
    被告位於新北市○○區○○街000巷000弄00號8樓之住處，將被
    告拘提到案一節，有本院110年度聲搜字第409號搜索票（含
    附件）、臺灣士林地方檢察署檢察官拘票、報告書、新北市
    政府警察局汐止分局執行逮捕、拘禁告知本人通知書在卷可
    參。
　㈡又被告為警拘提之時間為110年7月15日20時45分，而被告向
    法院聲請提審時間為同年月15日22時28分起迄同年月16日1
    時50分（3時22分）；復依刑事訴訟法第100條之3規定，夜
    間不得詢問時間為同年月16日2時28分起迄同日5時13分（2
    時45分），有卷存新北市政府警察局汐止分局解送人犯報告
    書可參；再檢察官聲請羈押之時間為110年7月16日21時12分
    ，故本件自被告為警拘提時（即110年7月15日20時45分），
    扣除上開不得訊問期間（3時22分＋2時45分＝6時7分）後，被
    告人身自由遭拘禁期間並未逾24小時，是被告主張聲請羈押
    程序不合法云云，要非可信。
　㈢再被告經本院訊問後，雖於110年7月17日提出8萬元之保證金
    ，有國庫存款收款書可憑，然上開案件偵查後，業經臺灣士
    林地方檢察署檢察官提起公訴，目前仍在本院審理中（111
    年度金重訴字第2號），尚未審結，有臺灣高等法院被告前
    案紀錄表存卷可證，是本案既未判決，具保人之具保責任即
    未解除。從而，被告聲請返還保證金為無理由，應予駁回。
四、爰依刑事訴訟法第220條，裁定如主文。　　
中　　華　　民　　國　　111 　年　　9 　　月　　12　　日
                  刑事第八庭　法  官  林正忠
以上正本證明與原本無異。
如不服本裁定，應於裁定送達後5日內敘明抗告理由，向本院提
出抗告狀。
因疫情而遲誤不變期間，得向法院聲請回復原狀。
                              書記官  張佩旻
中　　華　　民　　國　　111 　年　　9 　　月　　15　　日